最　高　行　政　法　院　裁　定
                                     100年度裁字第1270號
上  訴  人　鄒盟康
訴訟代理人　林石猛　律師
          　張宗琦　律師
            洪濬詠　律師
被 上訴 人　國防部陸軍司令部
代　表　人　楊天嘯
訴訟代理人  林志宏  律師
上列當事人間眷舍事件，上訴人對於中華民國100年3月11日臺北
高等行政法院99年度訴字第2241號判決，提起上訴，本院裁定如
下：
　　主  文
上訴駁回。
上訴審訴訟費用由上訴人負擔。
　　理  由
一、按對於高等行政法院判決之上訴，非以其違背法令為理由，
    不得為之，行政訴訟法第242條定有明文。依同法第243條第
    1項規定，判決不適用法規或適用不當者，為違背法令；而
    判決有同條第2項所列各款情形之一者，為當然違背法令。
    是當事人對於高等行政法院判決上訴，如依行政訴訟法第24
    3條第1項規定，以高等行政法院判決有不適用法規或適用不
    當為理由時，其上訴狀或理由書應有具體之指摘，並揭示該
    法規之條項或其內容；若係成文法以外之法則，應揭示該法
    則之旨趣，倘為司法院解釋或本院之判例，則應揭示該判解
    之字號或其內容。如以行政訴訟法第243條第2項所列各款情
    形為理由時，其上訴狀或理由書，應揭示合於該條項各款之
    事實。上訴狀或理由書如未依此項方法表明者，即難認為已
    對高等行政法院判決之違背法令有具體之指摘，其上訴自難
    認為合法。
二、緣上訴人原係海軍第四造船廠中校，其父鄒迺仁原獲配前高
    雄縣鳳山市黃埔四村10號眷舍（下稱系爭眷舍），其於父母
    相繼亡故後，以其服現役已滿10年，並經其兄姐即訴外人鄒
    盟健、鄒念萍、鄒念芷、鄒盟英、鄒念娟（下或合稱鄒盟健
    5人）同意系爭眷舍改配為其眷居，申請核配系爭眷舍，經
    陸軍第八軍團（下稱八軍團）司令部以民國（下同）86年8
    月14日（86）務行字第9153號函同意系爭眷舍之眷戶姓名更
    正為上訴人，取得系爭眷舍居住之權利。嗣因上訴人申辦核
    配系爭眷舍時，所提之權益互換申請書、眷舍轉讓同意書、
    認證請求書、認證書及同意書、授權書等，經臺灣高雄地方
    法院（下稱高雄地院）98年度訴字第1390號民事事件（下稱
    相關民事案）判決確認無效確定，被上訴人據於99年7月9日
    以國陸政眷字第0990003153號令，將前開八軍團指揮部函核
    准系爭眷舍改配上訴人居住函之處分撤銷，並經八軍團指揮
    部以99年7月20日陸八軍眷字第0990007206號書函（下稱八
    軍團指揮部書函）通知上訴人。上訴人不服，提起訴願遭決
    定不受理，提起行政訴訟後又遭原審駁回，遂提起本件上訴
    。
三、本件上訴人對於高等行政法院判決上訴，略以：按行政訴訟
    法第189條、國軍軍眷業務處理辦法第3條、第4條第1項、第
    31條第1項第2款規定、本院96年度判字第2100號、97年度判
    字第682號判決意旨，系爭眷舍之原眷戶眷屬需領有軍眷補
    給證或軍眷身分證者，方有居住系爭眷舍之權利，原判決認
    系爭眷舍並未該當國軍軍眷業務處理辦法（下稱軍眷辦法）
    第31條第1項第2款規定，上訴人之兄弟姊妹仍有系爭眷舍居
    住權，實有不備理由之違法；另按軍眷辦法第17條第1項前
    段、第25條第1項前段、第27條、第31條第2款、第35條規定
    ，眷舍居住權不得以申請或轉讓方式取得，原判決認本案系
    爭眷舍居住權得以權益交換，顯有解釋法規之違誤；再按軍
    眷辦法第17條、第27條規定及本院98年度判字第489號判決
    意旨，國軍眷舍分配應經權責機關詳加審查、合理裁量，無
    存在眷舍需用人經申請或轉讓後當然取得眷舍配住權利之情
    形，原判決認系爭眷舍權益之轉讓，眷舍權責管理機關無裁
    量決定空間，有不適用法規或適用不當之違誤等語。惟依原
    審卷第71-87頁上訴人所提文件資料所示，上訴人自始即係
    申請眷舍轉讓改配，原審綜合整體事證及審據高雄地院民事
    確定判決認定鄒盟健等5人並未填具自願轉讓眷舍同意書將
    系爭眷舍轉讓改配上訴人，八軍團指揮部誤認有同意事實陷
    於錯誤，以該部86年8月14日（86）務行字第9153號核准將
    系爭眷舍轉讓改配予上訴人，自屬違法行政處分，乃原審本
    於職權調查取捨證據審認之事實，復將其論斷得心證之理由
    詳載在判決理由中，尚無不合。而按證據之取捨與當事人所
    希冀者不同，致其事實之認定亦異於該當事人之主張者，不
    得謂為原判決有違背法令之情形。又證據之證明力如何或如
    何調查事實，事實審法院有衡情斟酌之權，苟已斟酌全辯論
    意旨及調查證據之結果，而未違背論理法則或經驗法則，自
    不得遽指為違法。經核原判決已詳述其得心證之證據及理由
    ，並一一指駁上訴人主張不可採在案，本院核其所適用之法
    規與該案應適用之法規不相違背，與解釋判例亦無牴觸。上
    訴人之上訴理由，無非重述其在原審業經主張而為原判決摒
    棄不採之陳詞，並執其個人主觀之法律見解，就原審所為論
    斷、證據取捨及事實認定職權之行使為指摘，所稱系爭眷舍
    居住權不得以「申請」或「轉讓」方式取得、本案上訴人兄
    弟姐妹並無系爭眷舍居住權等語，尚不足影響原判決認定原
    處分所依據之基礎事實為不實，致其處分為違法而應予撤銷
    之敗訴結果。另所稱系爭處分為裁量處分，原判決認定為羈
    束處分（見原判決第33頁）顯有違法等語，核屬其個人主觀
    對法律見解之歧異，並就原審已論斷者，泛言未論斷，或就
    原審所為論斷，泛言其論斷矛盾，尚非具體表明原判決有何
    合於不適用法規、適用法規不當、或行政訴訟法第243條第2
    項所列各款之具體情形，尚難認其對該判決之如何違背法令
    已有具體之指摘。依首開規定及說明，其上訴為不合法。
四、據上論結，本件上訴為不合法。依行政訴訟法第249條第1項
    前段、第104條、民事訴訟法第95條、第78條，裁定如主文
    。
中　　華　　民　　國　　100　 年　　5　　 月　　19　　日
                    最高行政法院第六庭
                        審判長法官　黃　合　文
                              法官　鄭　忠　仁
                              法官　劉　介　中
                              法官　帥　嘉　寶
                              法官　陳　鴻　斌

以  上  正  本  證  明  與  原  本  無  異
中　　華　　民　　國　　100　 年　　5　　 月　　23　　日
　　　　　　　　　　　　　　　書記官　王　史　民